---
title: "IC Ikeda 6"
author: "Luri Ikeda"
date: "September 12, 2018"
output: html_document
---

# Algoritmo de Metropolis-Hastings

Queremos simular de $f(\theta|x) \propto f(\theta)f(x|\theta)$.
Para tal usaremos o algoritmo de Metropolis-Hastings:

```{r}
metropolis_hastings = function(rprop, dprop, mu, theta_1 = 1, B = 10^5)
{
  theta = rep(NA, B)
  theta[1] = theta_1
  for(ii in 2:B)
  {
    theta[ii] = rprop(theta[ii-1])
    L = (mu(theta[ii])*dprop(theta[ii-1], theta[ii]))/
      (mu(theta[ii-1])*dprop(theta[ii], theta[ii-1]))
    if(runif(1) > L) theta[ii] = theta[ii-1]
  }
  theta
}
```

## Exemplo 1

$$
\begin{align*}
 \theta &\sim N(0,1) \\
 X|\theta & \sim N(\theta,1)
\end{align*}
$$

Observamos $X = 2$ e 
queremos calcular $f(\theta|X=2)$.

```{r}
mu = function(theta) dnorm(theta, 0, 1)*dnorm(2, theta, 1)
rprop = function(estado_anterior) estado_anterior + rnorm(1)
dprop = function(proposta, estado_anterior) dnorm(proposta, estado_anterior, 1)
theta = metropolis_hastings(rprop, dprop, mu)
hist(theta)
```

Nosso estimador para $\theta$ é:

```{r}
mean(theta)
```

A variância de $f(\theta|x=2)$


```{r}
var(theta)
```

Ou até mesmo $E[e^{\theta}] \int e^{\theta} f(\theta|x) d\theta$:

```{r}
mean(exp(theta))
```

## Exemplo 2

$$
\begin{align*}
 \theta &\sim N(0,1) \\
 X_1,\ldots,X_n|\theta & \sim N(\theta,1)
\end{align*}
$$

```{r}
theta = 10
n = 10
x = rnorm(n, theta, 1)
```

Simule de $f(\theta|x)$ e $E[\theta|x]$.

**Cuidado com a função mu, pois** $f(x|\theta)$
**deve ser calculada com todos os dados**.

## Exemplo 3

$$
\begin{align*}
 \theta &\sim \text{Cauchy} \\
 X|\theta &\sim N(\theta,1)
\end{align*}
$$


