---
title: "IC Ikeda 6"
author: "Luri Ikeda"
date: "September 12, 2018"
output: html_document
---

# Algoritmo de Metropolis-Hastings

Queremos simular de $f(\theta|x) \propto f(\theta)f(x|\theta)$.
Para tal usaremos o algoritmo de Metropolis-Hastings:

```{r}
metropolis_hastings = function(rprop, log_dprop, log_mu, theta_1 = 1, B = 10^5)
{
  theta = rep(NA, B)
  theta[1] = theta_1
  for(ii in 2:B)
  {
    theta[ii] = rprop(theta[ii-1])
    log_L = log_mu(theta[ii]) + log_dprop(theta[ii-1], theta[ii]) -
      log_mu(theta[ii-1]) -log_dprop(theta[ii], theta[ii-1])
    if(log(runif(1)) > log_L) theta[ii] = theta[ii-1]
  }
  theta
}
```

PS: Note que tiramos o log para
obter estabilidade numérica.

## Exemplo 1

$$
\begin{align*}
 \theta &\sim N(0,1) \\
 X|\theta & \sim N(\theta,1)
\end{align*}
$$

Observamos $X = 2$ e 
queremos calcular $f(\theta|X=2)$.

```{r}
log_mu = function(theta) log(dnorm(theta, 0, 1)) + log(dnorm(2, theta, 1))
rprop = function(estado_anterior) estado_anterior + rnorm(1)
log_dprop = function(proposta, estado_anterior)
  log(dnorm(proposta, estado_anterior, 1))
theta = metropolis_hastings(rprop, log_dprop, log_mu)
hist(theta)
```

Nosso estimador para $\theta$ é:

```{r}
mean(theta)
```

A variância de $f(\theta|x=2)$


```{r}
var(theta)
```

Ou até mesmo $E[e^{\theta}] \int e^{\theta} f(\theta|x) d\theta$:

```{r}
mean(exp(theta))
```

## Exemplo 2

$$
\begin{align*}
 \theta &\sim N(0,1) \\
 X_1,\ldots,X_n|\theta & \sim N(\theta,1)
\end{align*}
$$

```{r}
theta = 10
n = 100
x = rnorm(n, theta, 1)

log_mu = function(theta) log(dnorm(theta, 0, 1)) + sum(log(dnorm(x, theta, 1)))
rprop = function(estado_anterior) estado_anterior + rnorm(1)
log_dprop = function(proposta, estado_anterior) 
  log(dnorm(proposta, estado_anterior, 1))
theta = metropolis_hastings(rprop, log_dprop, log_mu)

mean(theta)
var(theta)
hist(theta)
```

## Exemplo 3

$$
\begin{align*}
 \theta &\sim \text{Cauchy} \\
 X|\theta &\sim N(\theta,1)
\end{align*}
$$
Considerando X = 2:

```{r}
log_mu = function(theta) log(dcauchy(theta, 0, 1)) + log(dnorm(2, theta, 1))
rprop = function(estado_anterior) estado_anterior + rnorm(1)
log_dprop = function(proposta, estado_anterior)
  log(dnorm(proposta, estado_anterior, 1))
theta = metropolis_hastings(rprop, log_dprop, log_mu)
hist(theta)
```

## Exemplo 4

- $X|\theta \sim \text{Binomial}(10,\theta)$

- $\theta \sim \text{Beta}(1,1)$.

- Ache a densidade de $\theta|X=8$ usando Metropolis-Hastings e
  compare com a densidade obtida usando o Teorema de Bayes.
  
```{r}
library(tidyverse)
log_mu = function(theta)
{
  if(theta <= 0 | theta >= 1) 
    return(log(0))
  log(dbeta(theta, 1, 1)) + log(dbinom(8, 10, theta))
}
rprop = function(estado_anterior) estado_anterior + rnorm(1)
log_dprop = function(proposta, estado_anterior)
  log(dnorm(proposta, estado_anterior, 1))
theta = metropolis_hastings(rprop, log_dprop, log_mu, theta_1 = 0.5)
hist(theta)

dados = data.frame(theta = theta)
densidade = function(x) dbeta(x, 9, 3)
ggplot(aes(x = theta), 
       data = dados) + 
  geom_histogram(aes(y=..density..)) +
  stat_function(fun = densidade, colour = "red")
  xlab("valores") + ylab("densidade")
```
